【裁判字號】    91,聲,310
【裁判日期】    920227
【裁判案由】    聲請免除執行等
【裁判全文】
臺灣新竹地方法院刑事裁定                          九十一年度聲字第三一號
    上  訴  人
    即  被  告  甲○○
右列被告因違反肅清煙毒條例案件，經判決確定後（八十六年度訴字第二四二號）提
起上訴，本院裁定如左：
   主  文
上訴駁回。
   理  由
一、聲明上訴意旨略以：上訴人即被告甲○○於民國八十六年間因違反肅清煙毒條例
    案件，經於八十七年三月九日判決，於同年五月三十日確定，另經記載本案最後
    判決為臺灣高等法院於八十八年十月三十日確定（九十年度聲字第二七一六號）
    ，而肅清煙毒條例於八十七年五月二十一日經總統公佈廢除，改依毒品危害防制
    條例審判，故上訴人所為應符合刑事訴訟法第三百八十一條之規定，於原審判決
    後刑罰有廢止或免除而得上訴，爰依法提起上訴云云。
二、按上訴期間為十日，自送達判決後起算，且原審判決後，刑罰有廢止、變更或免
    除者，得為上訴之理由，刑事訴訟法第三百四十九條前段及第三百八十一條定有
    明文，故若有刑事訴訟法第三百八十一條規定之情形，係得為上訴之理由，然上
    訴之期間，仍應依同法第三百四十九條前段之規定，於判決送達後起算，非係指
    刑罰有廢止、變更或免除時，即可不遵守上訴期間之規定，而任意於已逾上訴期
    間或判決確定後隨時提起上訴甚明。
三、經查，上訴人即被告前曾因違反肅清煙毒條例案件，經臺灣新竹地方法院檢察署
    於八十六年三月四日提起公訴，分本院八十六年度訴字第二四二號案，經於八十
    七年三月四日判處有期徒刑二年二月，褫奪公權二年，而於八十七年五月二十一
    日確定，被告另因違反麻醉藥品管理條例案件，經臺灣高等法院於八十六年八月
    七日判處有期徒刑八月確定，二案經定執行刑，於八十八年三月九日裁定應執行
    有期徒刑二年七月確定，有臺灣高等法院被告全國前案紀錄表在卷可稽，且經本
    院調閱前開案卷資料，本院八十六年度訴字第二四二號案件業經於八十七年四月
    十七日依公示送達方式送達被告即上訴人，該案並已確定，嗣後法令之變更或與
    另案定執行刑，均無礙本案業經確定之事實，且上訴人前即曾提起上訴，業經本
    院駁回後確定，亦經調閱前開案卷，且有裁定附卷可參，故上訴人另於九十一年
    四月十一日依法令變更提起上訴，顯已逾上訴期間，上訴權業已喪失，應依刑事
    訴訟法第三百六十二條前段規定，駁回其上訴，爰依法裁定如主文。
中      華      民      國      九十二    年    二    月      二十七    日
                                臺灣新竹地方法院刑事第二庭
                                    法  官  王紋瑩
右正本證明與原本無異。
如不服本裁定，應於裁定送達後五日內向本院提出抗告狀。
                                    書記官  馮玉玲
中      華      民      國      九十二    年    二    月      二十七    日


司法院資訊處製作；財團法人民間司法改革基金會備份。
